【裁判字號】    98,上訴,379
【裁判日期】    980324
【裁判案由】    偽造文書等
【裁判全文】
臺灣高等法院高雄分院刑事判決         98年度上訴字第379號
上  訴  人
即  被  告  甲○○
上列上訴人因偽造文書等案件，不服臺灣高雄地方法院97年度審
訴字第5631號中華民國97年12月19日第一審判決（起訴案號：臺
灣高雄地方法院檢察署97年度偵字第27143 號），提起上訴，本
院判決如下：
     主  文
上訴駁回。
     理  由
一、按不服地方法院之第一審判決而上訴者，應向管轄第二審之
    高等法院為之，且上訴書狀應述具體理由，第二審法院認
    為上訴書狀未述理由或上訴有刑事訴訟法第362 條前段之
    情形者，應以判決駁回之，刑事訴訟法第361 條第1 項、第
    367 條前段定有明文。所謂不服第一審判決之具體理由，必
    係依卷內既有訴訟資料或提出新事證，指摘或表明第一審判
    決有何採證認事、用法或量刑等足以影響判決本旨之不當或
    違法，而構成應予撤銷之具體理由，始足當之；倘僅泛言原
    判決認定事實錯誤、違背法令、量刑失之過重或輕縱，而未
    指出具體事由，或形式上雖已指出具體事由，然該事由縱使
    屬實，亦不足以認為原判決有何不當或違法者，皆難謂係具
    體理由，俾與第二審上訴制度在請求第二審法院撤銷、變更
    第一審不當或違法之判決，以實現個案救濟及節制濫行上訴
    之立法目的相契合。是倘上訴人之上訴書狀雖述上訴理由
    ，惟並未具體述第一審判決有何不當或違法情形，即與未
    述具體理由無異，所為上訴，即非適法。
二、本件上訴人即被告甲○○不服原判決，上訴理由略以：被告
    就私用侄女董宴寧銀行信用卡之犯行深感後悔，已賠償侄女
    新台幣2 萬元而達成和解，然被告父親於今年1 月21日因摔
    傷骨折，手術後在家中療養，領有重殘手冊，母親亦已年屆
    70，被告且曾車禍右髖骨壞死置換人工關節，亦領有殘障手
    冊，今家中只有被告與雙親3 人同住，而目前因景氣差，謀
    事營利不易，請改處較輕之刑云云。
三、經查，被告所犯之刑法第216 條、第210 條行使偽造文書罪
    ，其法定刑為5 年以下有期徒刑，原審已審酌被告犯後坦承
    犯行，非無悔意，且與被害人係叔侄關係等一切情狀，就被
    告所犯5 罪，每罪均從寬科處有期徒刑3 月，並考量被告5
    次私用信用卡購物總額僅新台幣28,596元，數額亦非甚鉅，
    參諸刑法第51條第5 款係採限制加重而非累加原則之意旨，
    定應執行刑為有期徒刑6 月，並諭知易科罰金之折算標準，
    量刑亦屬適當。況被告係屬累犯，縱因已與被害人和解，被
    害人表示不願追究，因與緩刑之要件不符，亦無從為緩刑之
    諭知；是原判決並無量刑過重或適用法律不當之情。被告其
    餘上訴意旨亦未具體指摘原判決於認定事實、適用法律及量
    定刑罰等有何違失或不當，僅以家庭情況請求酌減其刑，自
    難謂係具體理由，其所為上訴即非適法，爰予駁回，並不經
    言詞辯論為之。
四、據上論結，應依刑事訴訟法第367 條前段、第372 條，判決
    如主文。
中    華    民    國    98    年    3     月    24    日
                  刑事第四庭    審判長法  官  蕭權閔
                                      法  官  吳進寶
                                      法  官  陳吉雄
以上正本證明與原本無異。
如不服本判決應於收受本判決後10日內向本院提出上訴書狀，其
未敘述上訴理由者，並得於提起上訴後10日內向本院補提理由書
狀（均須按他造當事人之人數附繕本）「切勿逕送上級法院」。
中    華    民    國    98    年    3     月    25    日
                                      書記官  郭蘭蕙


司法院資訊處製作；財團法人民間司法改革基金會備份。
